---
title: "Minicurso TidyVerse"
author: "Caio Gomes Alves"
date: "`r format(Sys.Date(),'%d/%m/%Y')`"
output: html_document
---

```{r setup, include=FALSE}
library(tidyverse)
library(nycflights13)
library()
```

## O Pacote Tidyverse

Uma parte extremamente importante na análise de dados envolve a organização e a estruturação dos mesmos, para que possam ser analisados computacionalmente. Mas muitas vezes, os dados que dispomos não estão exatamente do jeito que precisamos, e muito tempo é gasto na retabulação/reestruturação de planilhas e de tabelas (muitas vezes direto no Excel/Libre Office).

Tendo isso em mente, o objetivo deste minicurso é introduzir o pacote TidyVerse, um compilado de 8 diferentes pacotes (ggplot2, tibble, tidyr, readr, purrr, dplyr, stringr e forcats), cada um tratando de um particular aspecto da criação de dados *tidy*.

### Instalando o TidyVerse

```{r, eval=FALSE}
install.packages("tidyverse")

library(tidyverse)
# ── Attaching packages ─────────────────────────────────────── tidyverse 1.3.2 ──
# ✔ ggplot2 3.3.6     ✔ purrr   0.3.4
# ✔ tibble  3.1.8     ✔ dplyr   1.0.9
# ✔ tidyr   1.2.0     ✔ stringr 1.4.1
# ✔ readr   2.1.2     ✔ forcats 0.5.1
# ── Conflicts ────────────────────────────────────────── tidyverse_conflicts() ──
# ✖ dplyr::filter() masks stats::filter()
# ✖ dplyr::lag()    masks stats::lag()
# 
```